# 请教陈版资产转让是否构成业务？

提问人：trickyzhh 时间：2020-08-30 08:05:06
同一控制下A公司将公司基础软件转让给新设的B公司，同时会将软件研发人员转移至B公司，请问该项交易是否构成业务转让？如果构成业务，对于集团层面的合并报表及单体层面A公司报表有何影响？B公司账务如何处理？

回答人：chenyiwei
要看基础软件和研发人员这两者是否存在关联，即研发人员是否专为维护升级该基础软件服务，以及该基础软件为本企业带来经济利益流入的方式。
不论是否构成业务，A公司均按处置资产处理，在确保交易公允性的前提下，处置价款与被处置资产账面价值之间的差额确认为资产处置损益。B公司则根据不同情况，可能作为同一控制下业务合并或者资产收购处理。
对A、B两公司共同的母公司的合并报表层面不应产生影响。